# 请教陈版主：非按股比分配股利时具体操作

提问人：wx_63857404a8fa 时间：2023-08-04 17:46:59
A产业投资平台引入一家第三方机构B注资，投资模式类似永续债。投资协议约定A公司具有赎回选择权，递延支付利息选择权，递延支付时仅需支付合理利率的孳息。
假定该权益工具均满足永续债的定义，A控制权由老股东C取得。
每年分配的时候有两种方式：
1 、开股东会表决 2 次，一次表决支付B浮动利率的红利，第二次表决支付A老股东C的分红，两次表决均独立进行。表决需过半表决权即可，但C有51%的表决权。
2 、股东会一次性通过表决分红，支付B浮动利率的红利，支付C剩余红利。
请问：C公司在做合并报表的时候合并是按股东间权益性交易思路还是通过少数股东损益调整。
例如：
按股比51%一次分红，C多取得 2000 红利，是借少数股东权益，贷资本公积；还是借少数股东权益，贷少数股东损益。
分开审议 2 次分红，是借少数股东权益，贷资本公积；还是借少数股东权益，贷少数股东损益。
A公司主要收益来自投资收益，主要靠原上市公司分红、打新业务、投B-C轮投资利得，管理风格比较保守，分红差异实际上差异不多。C公司时多时少。
质控在复核时候说未按股比非正常分配要用少数股东损益调整，而不能用资本公积。但翻看视野论坛也是存在用资本公积调整的案例的。两个方法思路分水岭是什么？毕竟 2 次分开表决利润分配，如果按通过少数股东损益调整，如果碰到跨年或者持续递延分配（持续否决B的分红）对归母净利润影响非常奇怪，可以自由调节归母净利润。

回答人：chenyiwei
假设引入B的注资在A平台报表中符合权益工具的定义，列报为其他权益工具，则这种情况下不按股权比例分红是恰当的。具体处理方面：
如果截至期末资产负债表日，尚未触发强制付息事件，则该笔永续债利息尚未成为发行人的现时义务，故在期末报表中不应确认为负债。对其计提的处理应为：
借：利润分配——永续债利息，贷：其他权益工具——累计利息。
到后续强制付息事件被触发，或者发行人未选择行使递延支付利息选择权（即合同约定的该项选择权行使期限届满时，或者发行人主动宣告支付利息时），再从“其他权益工具——累计利息”转入“应付利息”。